最高法院民事裁定              一○○年度台抗字第五三九號
再 抗告 人  Ａ女
訴訟代理人  金學坪律師
上列再抗告人因與相對人張文豪間請求侵權行為損害賠償事件，
對於中華民國一○○年四月十三日台灣高等法院裁定（一○○年
度抗字第二一六號），提起再抗告，本院裁定如下：
    主  文
再抗告駁回。                                            
再抗告訴訟費用由再抗告人負擔。
    理  由
按對於抗告法院以抗告有無理由所為之裁定再為抗告，僅得以其
適用法規顯有錯誤為理由，民事訴訟法第四百八十六條第四項規
定甚明。所謂適用法規顯有錯誤，係指原法院就其取捨證據所確
定之事實適用法規顯有錯誤而言，不包括認定事實不當之情形在
內。復依同法第四百九十五條之一第二項準用同法第四百六十九
條之一規定，以同法第四百六十九條各款以外之事由再為抗告，
須經第三審法院之許可，而該許可，以從事法之續造、確保裁判
之一致性或其他所涉及之法律見解具有原則上重要性者為限，否
則其再為抗告自非合法。本件再抗告人不服台灣台北地方法院（
下稱台北地院）以其與相對人間請求侵權行為損害賠償事件，已
依法視為撤回起訴為由，所為駁回其續行訴訟聲請之裁定，提起
抗告。原法院以：按當事人兩造無正當理由遲誤言詞辯論期日者
，除別有規定外，視為合意停止訴訟程序。如四個月內不續行訴
訟者，視為撤回其訴或上訴；當事人於辯論期日到場不為辯論者
，視同不到場，民事訴訟法第一百九十一條第一項、第三百八十
七條分別定有明文。查台北地院於民國九十九年五月十三日言詞
辯論期日當場改定同年八月五日續行言詞辯論，諭知在場再抗告
人訴訟代理人金學坪律師自行到場，並另製作九十九年八月五日
言詞辯論期日通知書通知兩造訴訟代理人，均於同年五月十七日
合法送達。惟再抗告人（訴訟代理人）於該期日未到場，相對人
之訴訟代理人到場不為辯論，依前開說明，視為兩造合意停止訴
訟程序。兩造停止訴訟四個月，迄九十九年十二月五日，均未聲
請續行訴訟，即生再抗告人撤回起訴之法效。再抗告人遲至同年
十二月十七日始具狀聲請續行訴訟，已在本件損害賠償訴訟繫屬
消滅之後，自無從准許。因而維持台北地院所為駁回再抗告人聲
請之裁定，駁回再抗告人之抗告。經核並無適用法規顯有錯誤之
情形。再抗告意旨雖執：再抗告人誤信台北地院曾當庭諭知如未
接獲刑事判決結果，於再定言詞辯論期日時，得無庸到庭之詞，
致該期日未到場，且再抗告人訴訟代理人當日因案衝庭云云，指
摘原裁定違法。核屬原法院依其職權認定再抗告人無正當理由遲
誤九十九年八月五日言詞辯論期日事實當否之問題，要與適用法
規是否顯有錯誤無涉，且亦無所涉及之法律見解具有原則上重要
性之情事。依前揭說明，自不應許可，其再抗告難謂合法。
據上論結，本件再抗告為不合法。依民事訴訟法第四百九十五條
之一第二項、第四百八十一條、第四百四十四條第一項前段、第
九十五條、第七十八條，裁定如主文。
中    華    民    國  一○○  年    七    月   十四   日
                      最高法院民事第五庭
                          審判長法官  劉  福  聲  
                                法官  黃  義  豐  
                                法官  劉  靜  嫻  
                                法官  袁  靜  文  
                                法官  李  慧  兒  
本件正本證明與原本無異
                                      書  記  官  
中    華    民    國  一○○  年    七    月  二十六  日
                                                      V